【裁判字號】    97,交易,451
【裁判日期】    970901
【裁判案由】    過失致死
【裁判全文】
臺灣臺中地方法院刑事判決             97年度交易字第451號
公  訴  人  臺灣臺中地方法院檢察署檢察官
被      告  甲○○
上列被告因過失致死案件，經檢察官提起公訴（97年度偵字第13
954號），本院判決如下：
    主    文
甲○○因過失致人於死，處有期徒刑捌月。
    事    實
一、甲○○於民國九十六年十二月二十五日上午八時三十五分許
    ，駕駛車牌號碼五八０九—FY號自用小客車，沿臺中縣大里
    市○○路由西往東方向行駛，途經臺中縣大里市○○路與東
    榮路口左轉時，原應注意汽車行駛至交岔路口左轉彎時，應
    行至交岔路口中心處左轉，並不得占用來車道搶先左轉，且
    車輛行經行人穿越道，遇有行人穿越時，應暫停讓行人先行
    通過，而依當時情形，天候晴、日間自然光線、路面乾燥、
    無缺陷、無障礙物、視距良好，並無不能注意之情事，竟疏
    未注意於此，尚未行至交岔路口中心處即占用來車道搶先左
    轉，並於行經行人穿越道時，未暫停讓行人先行通過而繼續
    往前行駛，以致於不慎碰撞正沿行人穿越道由西往東方向行
    走之行人陳詹碧瑞，而陳詹碧瑞並因此車禍，致骨盆腔、後
    腹腔出血及胸椎骨折，進而導致心肌病變惡化死亡。甲○○
    於肇事後，在具有偵查權限之人知悉犯罪人之前，主動向巡
    邏經過之員警黃榮貴陳明自己係肇事車輛之駕駛人，再於其
    後本案偵查、審理期間到庭接受裁判。
二、案經陳詹碧瑞之子乙○○訴由臺灣臺中地方法院檢察署檢察
    官偵查起訴。
    理    由
一、按現行刑事訴訟法為保障被告之反對詰問權，排除具有虛偽
    危險性之傳聞證據，以求實體真實之發見，於該法第一百五
    十九條第一項明定被告以外之人於審判外之言詞或書面陳述
    ，除法律有規定者外，不得作為證據。又被告以外之人於審
    判外之陳述，雖不符前四條之規定（即刑事訴訟法第一百五
    十九條之一至同條之四），而經當事人於審判程序同意作為
    證據，法院審酌該言詞陳述或書面陳述作成時之情況，認為
    適當者，亦得為證據；當事人、代理人或辯護人於法院調查
    證據時，知有第一百五十九條第一項不得為證據之情形，而
    未於言詞辯論終結前聲明異議者，視為有前項之同意，刑事
    訴訟法第一百五十九條之五定有明文。本件檢察官、被告並
    未就卷內證據資料之證據能力有所爭執，且迄於言詞辯論終
    結前，均未主張有刑事訴訟法第一百五十九條第一項不得為
    證據之情形，是應認已同意卷內證據均得作為證據，且經本
    院審酌後，認無不適當之情形，應認本案調查之卷內證據均
    有證據能力，合先敘明。
二、上開犯罪事實，業據被告甲○○於本院審理時坦承不諱，並
    經告訴人乙○○指訴甚明，且按汽車行駛至交岔路口左轉彎
    時，應行至交岔路口中心處左轉，並不得占用來車道搶先左
    轉；且車輛行經行人穿越道，遇有行人穿越時，應暫停讓行
    人先行通過，道路交通安全規則第一百零二條第一項第五款
    、第一百零三條第二項分別訂有明文。本件被告業已自承有
    尚未行至交岔路口中心處即占用來車道搶先左轉，並於行經
    行人穿越道時，未暫停讓行人先行通過而繼續往前行駛，以
    致於不慎碰撞正沿行人穿越道由西往東方向行走之行人陳詹
    碧瑞之事實，又依卷附之道路交通事故調查報告表所載，本
    件肇事時、地之天候、路況皆良好，被告駕車自應注意上述
    道路交通安全規則之規定，且依當時路況，又無不能注意之
    情事，竟疏未注意，被告行為自有過失，況本件經送請臺灣
    省臺中縣區車輛行車事故鑑定委員會鑑定結果，亦認「被告
    駕駛五八０九—FY號自用小客車左轉未暫停讓行人穿越道上
    行人先行通過，為肇事原因；行人陳詹碧瑞無肇事因素」等
    語，有臺灣省臺中縣區車輛行車事故鑑定委員會九十七年四
    月三十日中縣鑑字第○九七五五○一一六四號函附鑑定意見
    書在卷可參，益證被告之行為有過失，被告之自白應與事實
    相符。又被害人陳詹碧瑞係因上開車禍受傷，致骨盆腔、後
    腹腔出血及胸椎骨折，進而導致心肌病變惡化死亡，亦經臺
    灣臺中地方法院檢察署檢察官督同檢驗員相驗屬實，製有勘
    驗筆錄、相驗屍體證明書及解剖報告書各一件附卷足憑，則
    被告過失駕車肇事行為，與被害人死亡結果間，自具有相當
    因果關係。此外，復有道路交通事故現場圖、道路交通事故
    調查報告表（一）、（二）各一紙及照片十一張在卷可稽。
    綜上所述，本件事證明確，被告上開過失致死犯行，堪以認
    定。
三、核被告所為，係犯刑法第二百七十六條第一項之過失致死罪
    。又被告為汽車駕駛人，行經行人穿越道不依規定讓行人優
    先通行，因而致人死亡，依法應負刑事責任，所犯過失致死
    罪應依道路交通管理處罰條例第八十六條第一項之規定加重
    其刑。另被告於肇事後，在具有偵查犯罪權限之人知悉犯罪
    人之前，主動向巡邏經過之員警黃榮貴陳明自己係肇事車輛
    之駕駛人，有霧峰分局霧峰交通分隊道路交通事故肇事人自
    首情形紀錄表一紙可參，為對於未發覺之罪自首而接受裁判
    ，爰依刑法第六十二條前段之規定減輕其刑，並依法先加重
    其刑，後減輕之。爰審酌被告前無不良素行，然本案尚未行
    至交岔路口中心處即占用來車道搶先左轉，並於行經行人穿
    越道不依規定讓行人優先通行，致他人死亡，情節嚴重，然
    肇事後坦承犯行，雖有悔意，惟未能與被害人家屬達成和解
    而賠償損害之犯罪後態度等一切情狀，量處如主文所示之刑
    ，以資懲儆。
據上論斷，應依刑事訴訟法第二百九十九條第一項前段，道路交
通管理處罰條例第八十六條第一項，刑法第二百七十六條第一項
、第六十二條前段，刑法施行法第一條之一第一項、第二項，判
決如主文。
中    華    民    國    97    年    9     月    1     日
                  刑事第十庭    法  官  黃炫中
上正本證明與原本無異。
如不服本判決，應於收受送達後10日內向本院提出上訴書狀（應
敘述具體理由並附繕本）。
上訴書狀如未敘述理由，應於上訴期間屆滿後20日內補提理由書
於本院。
                                書記官  黃珮華
中    華    民    國    97    年    9     月    1     日
附錄論罪科刑法條
中華民國刑法第276條
 (過失致死罪)
因過失致人於死者，處二年以下有期徒刑、拘役或二千元以下罰
金。
從事業務之人，因業務上之過失犯前項之罪者，處五年以下有期
徒刑或拘役，得併科三千元以下罰金。


司法院資訊處製作；財團法人民間司法改革基金會備份。
